臺灣臺中地方法院刑事判決　　　　　　　　　　　　九十三年度訴字第二三一五號
　　公　訴　人　臺灣臺中地方法院檢察署檢察官
　　被　　　告　甲○○
右列被告因違反毒品危害防制條例案件，經檢察官提起公訴（九十三年度毒偵緝字第
一七四號），本院合議庭裁定改以簡式程序審理，判決如左：
    主  文
甲○○連續施用第一級毒品，處有期徒刑捌月。
    犯罪事實
一、甲○○前因施用毒品案件，經本院以九十年度毒聲字第九二六號裁定送觀察、勒
    戒後，認無繼續施用毒品之傾向，而由臺灣臺中地方法院檢察署檢察官以九十年
    度毒偵字第一一七一號為不起訴處分確定；又因施用毒品案件，經本院以九十一
    年度毒聲字第二一三三號裁定送觀察、勒戒後，認無繼續施用毒品之傾向，甫於
    民國九十一年八月二十三日執行完畢釋放，並由臺灣臺中地方法院檢察署檢察官
    以九十一年度毒偵字第二三○○號為不起訴處分確定。詎甲○○猶不知戒絕，明
    知海洛因已列為毒品危害防制條例第二條第二項第一款所稱之第一級毒品，竟於
    觀察、勒戒執行完畢釋放後五年內，另基於施用第一級毒品海洛因之概括犯意，
    於向不詳姓名、年籍之友人處無償取得第一級毒品海洛因後，即於九十三年一月
    十四日某時許、同年八月十八日晚上九時十分許為警緝獲前某時許，在位於臺中
    市○○路不詳門牌之「瑞皇公司」內，以將第一級毒品海洛因粉末摻於香煙內，
    點燃香煙吸入體內之方式，連續施用第一級毒品海洛因二次。嗣先於九十三年一
    月十六日上午十一時十六分許，接受臺中市警察局第六分局列管毒品犯罪人定期
    採尿調驗時，經警採集其尿液送驗結果，呈嗎啡陽性反應，再因甲○○於本案偵
    查中因逃匿而遭通緝，為警於九十三年八月十八日緝獲時，主動接受警方採尿送
    驗結果，亦呈嗎啡陽性反應，而查悉上情。
二、案經臺中市警察局第六分局報告臺灣臺中地方法院檢察署檢察官偵查起訴。
    理  由
一、訊據被告甲○○對於在右揭時、地，連續二次非法施用第一級毒品海洛因之事實
    供承不諱，且被告於九十三年一月十六日上午十一時十六分許在臺中市警察局第
    六分局接受列管毒品犯罪人定期調驗及於九十三年八月十八日為警緝獲時所採集
    之尿液，經分別送中山醫學大學附設醫院藥物濫用檢測中心、詮昕科技股份有限
    公司檢驗結果，均呈嗎啡陽性反應，有中山醫學大學附設醫院藥物濫用檢測中心
    確認結果報告及詮昕科技股份有限公司濫用藥物尿液檢驗報告各一紙附卷可憑，
    足證被告之自白與事實相符，而堪以採信。
二、被告前因施用毒品案件，經本院以九十年度毒聲字第九二六號裁定送觀察、勒戒
    後，認無繼續施用毒品之傾向，而由臺灣臺中地方法院檢察署檢察官以九十年度
    毒偵字第一一七一號為不起訴處分確定；又因施用毒品案件，經本院以九十一年
    度毒聲字第二一三三號裁定送觀察、勒戒後，認無繼續施用毒品之傾向，甫於九
    十一年八月二十三日執行完畢釋放，並由臺灣臺中地方法院檢察署檢察官以九十
    一年度毒偵字第二三○○號為不起訴處分確定，此有臺灣臺中地方法院檢察署刑
    案資料查註紀錄表、臺灣高等法院被告全國前案紀錄表及司法院全國線上查詢在
    監所最新資料報表各一份附卷可參。被告於前案觀察、勒戒執行完畢釋放後，五
    年內再犯施用第一級毒品罪，依法應予論科。
三、查海洛因係毒品危害防制條例第二條第二項第一款所規定之第一級毒品。被告於
    前案觀察、勒戒執行完畢釋放後，五年內再行施用第一級毒品海洛因之行為，核
    係犯同條例第十條第一項之施用第一級毒品罪。其持有毒品之行為，意在供己施
    用，故持有之低度行為，應為施用之高度行為所吸收，不另論罪。被告先後二次
    施用第一級毒品海洛因之犯行，時間緊接，且觸犯構成要件相同之罪，顯係基於
    概括犯意反覆為之，應依刑法第五十六條連續犯之規定，論以一罪，並加重其刑
    。如犯罪事實欄所示犯罪事實，公訴人雖僅就被告於九十三年一月十四日某時施
    用第一級毒品海洛因一次之犯行予以起訴，就其於九十三年八月十八日施用第一
    級毒品海洛因之犯行，未經起訴，惟該部分犯行，既與起訴部分有連續犯之裁判
    上一罪關係，自為起訴效力所及，本院自應併予審理。爰審酌被告前因施用毒品
    犯行，甫經二次觀察、勒戒，竟猶故態復萌，再施用毒品海洛因不輟，無視於毒
    品對於自身健康之戕害及國家對於杜絕毒品犯罪之禁令，惡性非輕，且於檢察官
    偵查時，履經傳拘不到，經發布通緝始到案，顯然對於自己違法行為欠缺主動面
    對司法審判之悔過具體表現，惟於本院審理時坦認罪行，態度尚佳等一切情狀，
    量處如主文所示之刑。
據上論斷，應依刑事訴訟法第二百七十三條之一第一項、第二百九十九條第一項前段
，毒品危害防制條例第十條第一項、第二十三條第二項，刑法第十一條前段、第五十
六條，判決如主文。
本案經檢察官乙○○到庭執行職務。
中      華      民      國      九十三      年    十一    月     五     日
                                臺灣臺中地方法院刑事第四庭
                                        法  官  郭  妙  俐
右正本證明與原本無異。
如不服本判決，應於判決送達後十日內向本院提出上訴狀，上訴於臺灣高等法院臺中
分院( 須附繕本 )。
                                        書記官
中      華      民      國      九十三      年    十一    月     九     日
附錄本案論罪科刑法條全文
毒品危害防制條例第十條
施用第一級毒品者，處六月以上五年以下有期徒刑。
施用第二級毒品者，處三年以下有期徒刑。
